# 请教陈版提供加工服务企业财务核算

提问人：夜未眠 时间：2021-12-21 15:32:28
陈版你好，目前遇到一家公司，主要提供焊接服务，客户将主要原材料提供给公司，公司提供辅材、人工和设备，将材料焊接成一个主体，发生的成本中人工和设备折旧占80%左右，辅材占20%，我想请问，这样的公司，他的成本核算，是用生产成本最后转入库存商品，还是适用合同履约成本-劳务成本呢？

回答人：chenyiwei
个人理解主要是看该企业的收入确认是在一个时点还是一段时间内。如果是前者，则用生产成本最后转入库存商品；如果是后者，则适用合同履约成本-劳务成本。